【裁判字號】    90,訴,983
【裁判日期】    900607
【裁判案由】    毒品危害防制條例
【裁判全文】
臺灣高雄地方法院刑事判決                            九十年度訴字第九八三號
    公  訴  人  臺灣高雄地方法院檢察署檢察官
    被      告  甲○○
右列被告因毒品危害防制條例案件，經檢察官提起公訴（九十年度偵字第一七五０號
），本院判決如左：
    主  文
甲○○施用第一級毒品，累犯，處有期徒刑拾月。
扣案之第一級毒品海洛因（驗後淨重零點壹公克）沒收銷燬之。
    事  實
一、甲○○前於民國八十七年四月間因違反麻醉藥品管理條例案件，經本院判處有期
    徒刑四月，已於八十八年十一月四日執行完畢。毒品危害防制條例施行後，又於
    八十七年六月間因施用毒品案件，經臺灣高雄地方法院檢察署檢察官（以下簡稱
    檢察官）聲請本院以八十七年度毒聲字第六二五號裁定送觀察、勒戒後，認有繼
    續施用毒品之傾向，再聲請本院以八十七年度毒聲字第一０三七號裁定令入戒治
    處所施以強制戒治，嗣經本院以八十八年度毒聲字第一０三六號裁定停止戒治交
    付保護管束期滿後，業經檢察官於八十八年八月十二日以八十八年度戒毒偵字第
    五五號不起訴處分確定。詎其仍不知戒毒悔改，復於八十九年十一月二十八日，
    在高雄醫學院附近，將第一級毒品海洛因粉末攙入香煙內燃燒吸食方式，非法施
    用第一級毒品海洛因一次。嗣於當日二十三時五十分許，在高雄市○○路與大順
    路口處為警攔檢查獲，並扣得所有供其施用之第一級毒品海洛因一包（驗後淨重
    ０‧一三公克）。
二、案經高雄市政府警察局移送臺灣高雄地方法院檢察署檢察官偵查起訴。
    理  由
一、右揭事實，業經被告甲○○於本院審理時坦承在卷，並有海洛因一包扣案可佐，
    而被告為警查獲後在警局所採集之尿液，經送驗結果，確實檢出嗎啡陽性反應，
    亦有高雄市政府衛生局八十九年十二月八日高衛試煙字第Ｅ─二０三號煙毒尿液
    檢驗成績書一份附卷供參，又海洛因施用入人體後水解還原成嗎啡，再循嗎啡之
    代謝方式排出體外，已據行政院衛生署藥物食品檢驗局（73）藥檢壹字第０三０
    二二一號函敘明綦詳可查，被告自白應與事實相符，堪以採信。再查被告前於八
    十七年六月間因施用毒品案件，經檢察官聲請本院以八十七年度毒聲字第六二五
    號裁定送觀察、勒戒後，認有繼續施用毒品之傾向，再聲請本院以八十七年度毒
    聲字第一０三七號裁定令入戒治處所施以強制戒治，嗣經本院以八十八年度毒聲
    字第一０三六號裁定停止戒治交付保護管束期滿後，業經檢察官於八十八年八月
    十二日以八十八年度戒毒偵字第五五號不起訴處分確定等事實，為被告所承認，
    並有上開不起訴處分書及本院被告院內索引卡紀錄表、台灣高等法院被告全國前
    案記錄表及臺灣高雄地方法院檢察署刑案資料查註記錄表各一份在卷可稽，其於
    觀察、勒戒及強制戒治交付保護管束期滿經不起訴處分後，五年內再犯前揭施用
    第一級毒品犯行，事證明確，應依法予以論罪科刑。
二、查查海洛因係毒品危害防制條例第二條第二項所稱之第一級毒品，不得持有、施
    用用。次按犯毒品危害防制條例第十條規定，施用第一級、第二級毒品之罪者，
    檢察官應先將被告送勒戒處所觀察、勒戒，經觀察、勒戒後，認有繼續施用毒品
    傾向者，應由檢察官聲請法院裁定令入戒治處所施以強制戒治，於強制戒治期滿
    或交付保護管束期滿，由檢察官為不起訴處分。依此為不起訴處分後，五年內再
    犯第十條施用第一級、第二級毒品之罪者，則不適用前開不起訴處分之規定，除
    應由檢察官聲請法院裁定先令入戒治所施以強制戒治外，刑責部分仍應依通常刑
    事訴訟程序追訴處罰，此觀同條例第二十條第一項、第二項後段、第二十三條第
    一項、第二項規定甚明。本件被告前既已因施用毒品案件，經本院送勒戒處所觀
    察、勒戒後，認有繼續施用毒品傾向，再裁定施以強制戒治，於停止戒治交付保
    護管束期滿後，經檢察官為不起訴處分確定後，五年內再犯本案施用第一級毒品
    海洛因犯行，依前揭規定，即應依法予以追訴處罰，故核被告施用第一級毒品海
    洛因犯行，係犯毒品危害防制條例第十條第一項之施用第一級毒品罪。又其持有
    海洛因之行為，因其持有後，進而施用，其持有海洛因之底度行為應被施用之高
    度行為所吸收，故不另論持有毒品罪。再查，被告前於八十七年四月間因違反麻
    醉藥品管理條例案件，經本院判處有期徒刑四月，已於八十八年十一月四日執行
    完畢等事實，有本院被告院內索引卡紀錄表、台灣高等法院被告全國前案記錄表
    及臺灣高雄地方法院檢察署刑案資料查註記錄表在卷可稽，其受有期徒刑執行完
    畢後，五年內再犯本件有期徒刑以上之罪，為累犯，應依刑法第四十七條規定加
    重其刑。審酌被告於毒品危害防制條例施行前即有施用毒品之不良素行，已如前
    述，其於毒品危害條例施行後復因施用毒品，經勒戒、觀察及強制戒治後，由檢
    察官為不起訴處分確定後，仍未戒絕毒品，再犯相同之罪，顯見其戒毒意志不堅
    ，無悔改之意，惟念其施用毒品乃自戕一己之身體健康，尚未害及他人，且僅施
    用一次，情節尚輕，犯後亦已坦承犯行，態度良好等一切情狀，量處如主文所示
    之刑。扣案之海洛因一包（驗後淨重０‧一三公克），經送驗結果，確係毒品危
    害防制條例第二條第二項第二款所稱之第一級毒品海洛因，有法務部調查局八十
    九年十二月二十一日（八九）陸（一）00000000號鑑定通知書一紙附卷
    可稽，該包毒品確係被告所有，亦據其自陳在卷，爰依毒品危害防制條例第十八
    條第一項前段規定宣告沒收並銷燬之。至鑑驗耗用之毒品，既已滅失，自無庸宣
    告沒收。
據上論斷，應依刑事訴訟法第二百九十九條第一項前段，毒品危害防制條例第十條第
一項、第二十三條第二項，第十八條第一項前段，刑法第十一條、第四十七條，判決
如主文。
中      華      民      國    九十      年      六      月      七      日
                      台灣高雄地方法院刑事庭
                                      法  官  陳淑卿
右正本證明與原本無異。
如不服本判決，應於判決送達後十日內，向本院提出上訴狀。
                                      書記官  陳朝宗
中      華      民      國    九十      年      六      月      七      日
附錄本案論罪科刑法條：
毒品危害防制條例第十條第一項：
施用第一級毒品者，處六月以上五年以下有期徒刑。


司法院資訊處製作；財團法人民間司法改革基金會備份。
